# [[求助] ] 【求助陈版】股份支付离职员工仍授予股份的处理

提问人：wx_5f3b76773dc2 时间：2020-08-18 21:33:07
陈版好，目前实务处理中遇到一个离职员工的股份支付相关问题。
公司之前在上市的时候，采纳了股份激励计划。根据股份激励计划，合格参与者持有的普通股将分三批于每个禁售期届满后解除禁售（或由公司购回及注销）。同时，计划中约定，对于任何一次限制性股票解锁，若员工持有的限制性股票由于业绩等其他原因未能解锁，未能解锁部分的限制性股票将由本公司回购，回购价格为激励对象取得该部分激励股权时的成本价。
目前第一批限制性股票刚刚解锁，但是我们了解到公司在年初已有多名合格参与者离职。考虑到员工对公司的贡献，离职时，公司与合格参与者约定部分股份仍然会给到他们，不会进行回购处理，这部分股数约等于第一批解锁的股份数，但是该约定未形成书面支持性文件，且部分离职员工仍作为兼职顾问参与公司的日常经营活动。
由于上市以来，股价发生了巨大的改变，因此会计处理的差异会直接对报表产生较大影响。想请教陈版，在这种情况下，应当作为股份支付修改加速行权处理，还是重新授予处理？
望陈版主不吝赐教，万分感谢！

回答人：chenyiwei
建议还是要形成正式书面文件，明确所授予的股份不再收回，即事实上取消原先的服务期要求。否则，在会计处理方面也会面临没有足够合理依据的问题。
个人更倾向于作为对原条款的修改处理，即放弃原先的服务期限条件，据此在修改生效日，对尚处于等待期内的股份支付费用均按加速可行权处理。